# 交叉持股

提问人：zhanlianke 时间：2023-09-22 09:28:52
陈版主您好,B公司持股A公司11.28%放在长期股权投资核算，按权益法核算，投资成本291810658.18元，累计投资收益529853011.91元，现在B公司执行增资扩股，引进A公司作为控股股东，截至2023/12/31,B公司持股A公司11.28%,A公司持股B公司51%,涉及交叉持股，那么B公司持股A公司11.28%如何核算，是要将所持有的A公司股权11.28%分类为以公允价值计量且其变动计入当期损益的金融资产等，按照公允价值计量的吗？具体如何呢

回答人：chenyiwei
原先B对A有重大影响，但现在A取得了对B的控制权。在此情况下，B已经不可能反过来对A具有重大影响（即使名义上B还在A派驻董事），因此B层面对A的长期股权投资应按照丧失重大影响处理，根据《企业会计准则第 2 号——长期股权投资（ 2014 年修订）》第十五条第一款规定改为金融资产模式核算。
在A的合并报表层面，B持有自身的11.28%股权应作为库存股列报。因库存股属于自身权益工具，故后续不再确认公允价值变动。